【裁判字號】    95,易,1549
【裁判日期】    951130
【裁判案由】    毒品危害防制條例
【裁判全文】
臺灣高雄地方法院刑事判決              95年度易字第1549號
公  訴  人  臺灣高雄地方法院檢察署檢察官
被      告  甲○○
                    （鳳山市第一戶政事務所）
                    現於臺灣高雄第二監獄（另案執行）
上列被告因違反毒品危害防制條例案件，經檢察官提起公訴（95
年度毒偵字第6595號），本院合議庭裁定由受命法官獨任進行簡
式審判程序，判決如下：
    主  文
甲○○施用第二級毒品，累犯，處有期徒刑拾月。扣案之第二級
毒品甲基安非他命壹包（驗後淨重零點零參公克）沒收銷毀之。
    事  實
一、甲○○前因施用毒品案件，經本院裁定令入戒治處所施以強
    制戒治，於民國90年10月26日執行完畢；又因施用第二級毒
    品案件，經本院判處有期徒刑4 月確定，甫於95年2 月11日
    縮刑期滿執行完畢，猶不知悔改。於上開強制戒治期滿釋放
    後5 年內，復基於施用第二級毒品甲基安非他命之犯意，自
    95年7 月上旬某日某時起至同年8 月5 日晚上8 、9 時許止
    ，在其位於高雄縣鳳山市○○路○段126 巷6 之3 號住處房
    間內，以玻璃球燒烤之方式，平均每1 、2 星期施用1 次之
    頻率，而施用第二級毒品甲基安非他命多次。嗣於95年8 月
    6 日下午2 時50分許，在高雄縣鳳山市○○街133 號前為警
    盤查，經警徵得其同意採集其尿液送檢驗，結果呈第二級毒
    品甲基安非他命之陽性反應，方查知上情，並扣得甲基安非
    他命1 小包（毛重0.25公克）。
二、案經高雄縣政府警察局鳳山分局報告臺灣高雄地方法院檢察
    署檢察官偵查起訴。
    理  由
一、本件被告甲○○所犯為死刑、無期徒刑或最輕本刑為3 年以
    上有期徒刑以外之罪，其於準備程序中就被訴事實為有罪之
    陳述，經法官告知簡式審判程序之旨，並聽取公訴人及被告
    之意見後，依刑事訴訟法第273 條之1 第1 項規定，裁定由
    受命法官獨任進行簡式審判程序，合先敘明。
二、上揭事實，業據被告甲○○於本院審理中坦承不諱，且其於
    95年8 月6 日所採驗之尿液，經送往臺灣檢驗科技股份有限
    公司以GC /MS方法（氣相層析/ 質譜儀法）檢驗，結果確呈
    第二級毒品甲基安非他命之陽性反應，此有該公司95年8 月
    18日濫用藥物尿液檢驗報告1 紙在卷可稽，足認被告上開自
    白確與事實相符，洵堪採為論罪科刑之依據。又被告前因施
    用毒品案件，經本院裁定令入戒治處所施以強制戒治，於90
    年10月26日執行完畢之事實，有臺灣高等法院被告前案紀錄
    表1 紙附卷可查，被告於觀察勒戒、強制戒治執行完畢釋放
    後5 年內，再犯本件施用第二級毒品甲基安非他命之罪，自
    應依法論罪科刑。是本件事證明確，被告犯行堪予認定。
三、按甲基安非他命係屬毒品危害防制條例第2 條第2 項第2 款
    所稱之第二級毒品，依法不得施用。核被告甲○○所為，係
    犯毒品危害防制條例第10條第2 項之施用第二級毒品罪。其
    持有甲基安非他命後，進而施用，其持有之低度行為應被其
    施用之高度行為所吸收，不另論罪。次按刑事法若干犯罪行
    為態樣，本質上原具有反覆、延續實行之特徵，立法時既予
    特別歸類，定為犯罪構成要件之行為要素，則行為人基於概
    括之犯意，在密切接近之一定時、地持續實行之複次行為，
    倘依社會通念，於客觀上認為符合一個反覆、延續性之行為
    觀念者，於刑法評價上，即應僅成立一罪。學理上所稱「集
    合犯」即屬之（最高法院95年度台上字第1079號判決意旨參
    照）。由於毒品本具成癮性（毒品危害防制條例第2 條第1
    項參照），施用者一經上癮，即難戒斷，在其主觀依賴毒品
    之心理下，須持續、密接施用毒品以解癮，再犯率高，否則
    難以承受毒癮發作之痛苦，且施用次數、重量通常與施用毒
    品期間成正比，各次施用毒品之間隔愈趨密集，是施用毒品
    行為，本質上具有反覆實施之行為特性，依社會通念，客觀
    上符合一個反覆、延續性之行為觀念，依上開判決意旨，施
    用毒品應為「集合犯」甚明。查本件被告已於偵查及審理中
    自承：平均約每1 、2 星期施用1 次甲基安非他命等語（詳
    本院卷95年11月16日準備程序筆錄），因被告施用毒品之間
    隔甚短，顯係於密切接近之時間內多次施用毒品，主觀上已
    對毒品產生依賴，各次施用毒品應非分別起意，在評價上應
    依集合犯論以一罪。又本件被告曾因施用第二級毒品案件，
    經本院判處有期徒刑4 月確定，甫於95年2 月11日縮刑期滿
    執行完畢等情，有臺灣高等法院被告前案紀錄表1 份附卷可
    稽，其於前開有期徒刑執行完畢後5 年內，再故意犯本件有
    期徒刑以上之罪，為累犯，應依刑法第47條之規定加重其刑
    。爰審酌被告前已因施用毒品案件經強制戒治後，本應徹底
    戒除毒癮，不料其竟仍繼續施用毒品，已如上述，且其於95
    年間甫因施用第二級毒品罪，經臺灣高等法院高雄分院判處
    有期徒刑9 月確定（與本件不構成累犯），有臺灣高等法院
    被告前案紀錄表1 份在卷可按，顯見其並無戒除毒害之決心
    ，本不宜寬貸，惟念其犯後坦承犯行，且施用毒品乃自戕一
    己之身體健康，並具有病患性人格之特質，其行為本身對社
    會所造成之危害並非直接、鉅大等一切情狀，量處如主文所
    示之刑，以資懲儆。末扣案之白粉1 包（毛重0.25公克），
    經送鑑驗結果，確含第二級毒品甲基安非他命之成分（驗後
    淨重0.03公克），有高雄醫學大學95年10月11日9510-50 號
    檢驗報告1 份在卷可查，爰依毒品危害防制條例第18條第1
    項前段宣告沒收銷燬之，而其上之包裝袋應殘留有些微毒品
    ，客觀上無法析離，應視同毒品併宣告沒收銷燬，至送驗耗
    損部分因已滅失，爰不另宣告沒收銷燬，附此敘明。
據上論斷，應依刑事訴訟法第273 條之1 第1 項、第284 條之1
、第299 條第1 項前段，毒品危害防制條例第10條第1 項、第18
條第1 項前段，刑法第11條、第47條，判決如主文。
本案經檢察官乙○○到庭執行職務
中    華    民    國    95    年    11    月    30    日
                    刑事第八庭  法  官  王俊彥
如不服本判決，應於收受送達後10日內向本院提出上訴書狀。
以上正本證明與原本無異。
中    華    民    國    95    年    11    月    30    日
                                書記官  鄭永媚
附錄本判決論罪之法條：
毒品危害防制條例第10條第2項
施用第一級毒品者，處6 月以上5 年以下有期徒刑。
施用第二級毒品者，處3 年以下有期徒刑。


司法院資訊處製作；財團法人民間司法改革基金會備份。
